【裁判字號】    98,審訴,4365
【裁判日期】    990115
【裁判案由】    毒品危害防制條例
【裁判全文】
臺灣高雄地方法院刑事判決            98年度審訴字第4365號
公  訴  人  臺灣高雄地方法院檢察署檢察官
被      告  甲○○
                    1號（
上列被告因毒品危害防制條例案件，經檢察官提起公訴（98年度
毒偵字第6013號），被告於準備程序中就被訴事實為有罪之陳述
，經本院告知簡式審判程序之旨，並聽取被告與公訴人之意見後
，本院合議庭裁定由受命法官獨任進行簡式審判程序，判決如下
：
    主  文
甲○○犯施用第一級毒品罪，累犯，處有期徒刑拾壹月；又犯施
用第二級毒品罪，累犯，處有期徒刑伍月；又犯持有第一級毒品
罪，累犯，處有期徒刑參月，扣案之海洛因捌包（合計驗餘淨重
零點柒肆公克，含包裝袋捌只）均沒收銷燬之。應執行有期徒刑
壹年伍月，扣案之海洛因捌包（合計驗餘淨重零點柒肆公克，含
包裝袋捌只）均沒收銷燬之。
    事實及理由
一、犯罪事實：
    甲○○前因施用毒品案件，經本院以88年度毒聲字第491 號
    裁定送觀察、勒戒，於民國88年2 月10日釋放出所，並經臺
    灣高雄地方法院檢察署檢察官以88年度偵字第3158號為不起
    訴處分確定。又於前揭觀察、勒戒執行完畢後5 年內，即於
    88年再犯施用毒品案件，經本院以88年度易字第4650號判刑
    確定。另94、95年間再因施用毒品及竊盜案件，分別經本院
    以94年度訴字第3382號判處有期徒刑1 年2 月確定、經臺灣
    高等法院高雄分院以95年度上訴字第1347號判處有期徒刑1
    年4 月、8 月確定及本院以95年度簡字第5696號判處有期徒
    刑3 月確定，上開各罪經減刑及定應執行刑，接續於97年7
    月1 日執行完畢。詎其仍不知悔改，復基於施用第一級毒品
    海洛因之犯意，於98年9 月20日下午11時30分許，在其位於
    高雄縣橋頭鄉○○村○○路市場巷54號之住處內，以針筒注
    射方式，施用第一級毒品海洛因1 次。另基於施用第二級毒
    品甲基安非他命之犯意，於98年9 月21日下午1 時40分許回
    溯96小時內之某時（不含公權力拘束時間），在其上開住處
    ，施用第二級毒品甲基安非他命1 次。另基於持有第一級毒
    品海洛因之犯意，於98年9 月21日上午11時許，在高雄市○
    ○區○○路417 巷21號前，向不詳真實姓名年籍、綽號「阿
    姊」之成年女子，以新臺幣7000元之代價，購入第一級毒品
    海洛因8 包（合計驗餘淨重0.74公克，含包裝袋8 只）而持
    有之，其交易完成後即為員警盤查，甲○○雖立即將其持有
    之毒品丟棄，惟仍為員警發覺，扣得上開海洛因8 包，而採
    尿送驗結果呈甲基安非他命、安非他命、可待因、嗎啡陽性
    反應。
二、證據：
 (一) 高雄市立凱旋醫院98年10月2 日濫用藥物尿液檢驗報告、毒
    品案件尿液送驗編號與真實姓名對照表各1 份。
 (二) 法務部調查局濫用藥物實驗室98年10月22日調科壹字第0982
    3028640 號鑑定書1 份、扣案之海洛因8 包（合計驗餘淨重
    0.74公克，含包裝袋8 只）。
 (二) 被告之自白。
三、論罪：
 (一) 被告前因施用毒品案件，經本院裁定送觀察、勒戒，執行完
    畢後經臺灣高雄地方法院檢察署檢察官以88年度偵字第3158
    號為不起訴處分確定，後又因施用毒品，經本院以88年度易
    字第4650號判刑確定，是被告於「初犯」經觀察、勒戒後，
    曾於5 年內再犯，經依法追訴處罰，本案已屬3 犯以上，與
    毒品危害防制條例第20條第3 項「五年後再犯」之情形有別
    ，且因已於「五年內再犯」，顯見其再犯率甚高，原實施之
    觀察、勒戒，已無法收其實效，而無五年戒斷期之存在，自
    無再經觀察、勒戒或強制戒治之必要，檢察官逕行起訴，即
    無不合，合先敘明。
 (二) 海洛因為毒品危害防制條例第2 條第2 項第1 款規定之第一
    級毒品，甲基安非他命為同項第2 款所規定之第二級毒品，
    是核被告所為，係犯毒品危害防制條例第10條第1 項之施用
    第一級毒品罪、第2 項之施用第二級毒品罪及第11條第1 項
    持有第一級毒品罪。檢察官雖未於起訴書所犯法條欄引用毒
    品危害防制條例第11條第1 項之條文，惟已於起訴書犯罪事
    實欄載明被告持有第一級毒品經查獲之事實，並於準備程序
    、審判程序中補充被告另涉犯持有第一級毒品罪，該部分既
    在起訴範圍內，本院自應予以審理，附此敘明。就被告所施
    用之毒品，係被告持有後，進而施用，該持有之低度行為均
    應為施用之高度行為所吸收，故均不另論其持有第一級毒品
    或第二級毒品罪。又被告有犯罪事實欄所述經判處有期徒刑
    並執行完畢之情形，此有臺灣高等法院被告前案紀錄表在卷
    可佐，其於徒刑執行完畢5 年之內故意再犯本件有期徒刑以
    上之罪，皆為累犯，應依法加重其刑。被告所犯上開3 罪，
    犯意各別，行為互殊，應予分論併罰。
四、科刑：
 (一) 爰審酌施用毒品之行為不僅戕害自身身心健康，亦間接影響
    社會治安，被告正值青年，不知珍惜其前程，其於98年8 月
    間方因施用毒品經警方查獲，於98年9 月間旋再犯本件犯行
    ，顯見其對毒品之依賴情形非輕，被告既未能有戒絕毒品之
    決心，應使被告與毒品之誘惑暫時隔離，以助其擺脫毒癮，
    並考量被告犯後坦承犯行及扣案毒品數量等一切情狀，認檢
    察官就被告持有第一級毒品部分求處有期徒刑3 月，固屬允
    當，就被告施用第一、二級毒品部分分別求處有期徒刑1 年
    、6 月，則尚屬略重，而分別量處如主文所示之刑，並定應
    執行刑。
 (二) 扣案之白色粉末8 包（合計驗餘淨重0.74公克，含包裝袋8
    只），確屬第一級毒品海洛因無訛，此有前開法務部調查局
    濫用藥物實驗室鑑定書1 紙在卷可稽，而裝盛該第一級毒品
    海洛因之包裝袋共8 只，其中亦含有無法析離之第一級毒品
    海洛因，均應依毒品危害防制條例第18條第1 項前段規定諭
    知沒收銷燬之；至鑑驗耗用之毒品海洛因既已滅失，即無庸
    再予宣告沒收銷燬，附此敘明。
據上論斷，應依刑事訴訟法第273 條之1 第1 項、第284 條之1
、第299條第1項前段，毒品危害防制條例第10條第1項、第2項、
第11條第1 項、第18條第1 項前段，刑法第11條、第47條第1 項
、第51條第5 款，判決如主文。
本案經檢察官乙○○到庭執行職務。
中    華    民    國    99    年    1     月    15    日
                  刑事第十庭    法  官  蔡書瑜
以上正本證明與原本無異。
如不服本判決應於收受送達後10日內向本院提出上訴書狀，並應
敘述具體理由；如未敘述上訴理由者，應於上訴期間屆滿後20日
內向本院補提理由書（均須按他造當事人之人數附繕本）「切勿
逕送上級法院」。
中    華    民    國    99    年    1     月    15    日
                                書記官  楊明月
附錄：論罪法條
毒品危害防制條例第10條
施用第一級毒品者，處 6 月以上 5 年以下有期徒刑。
施用第二級毒品者，處 3 年以下有期徒刑。


司法院資訊處製作；財團法人民間司法改革基金會備份。
